【裁判字號】    89,訴,2294
【裁判日期】    900130
【裁判案由】    毒品危害防制條例
【裁判全文】
臺灣高雄地方法院刑事判決                        八十九年度訴字第二二九四號
    公  訴  人  臺灣高雄地方法院檢察署檢察官
    被      告  甲○○
右列被告因毒品危害防制條例案件，經檢察官聲請簡易判決處刑（八十八年度偵字第
四二０五號）暨移送併辦（八十九年毒偵字第六七０七號、八十八年度毒偵字第一五
一一號、第二四五三號、第三一二四號），本院高雄簡易庭認不宜以簡易判決處刑（
八十九年度簡字第九二七號），改適用通常程序審判，本院判決如左：
    主  文
甲○○施用第壹級毒品，處有期徒刑柒月，殘留第一級毒品海洛因殘渣袋壹只沒收銷
燬之；又連續施用第壹級毒品，處有期徒刑拾月，第壹級毒品海洛因貳小包（扣案毛
重零點壹公克，淨重零點零肆公克）、殘留第一級毒品海洛因之注射針筒參支、塑膠
鏟管壹支均沒收銷燬之。應執行有期徒刑壹年貳月，扣案之殘留第一級毒品海洛因殘
渣袋壹只、第壹級毒品海洛因貳小包（扣案毛重零點壹公克，淨重零點零肆公克）、
殘留第一級毒品海洛因之注射針筒參支、塑膠鏟管壹支均沒收銷燬之。
    事  實
一、甲○○曾因施用毒品案件，經本院以八十七年度毒聲字第三０五六號裁定送觀察
    、勒戒後，經台灣高雄看守所附設勒戒處所評定，認無繼續施用毒品之傾向，由
    臺灣高雄地方法院檢察署檢察官於民國八十七年十月三十一日以八十七年度偵字
    第二二九一八號不起訴處分確定。甲○○仍不知悔改，於八十八年一月三十一日
    下午九時許，在高雄市小港區○○○路八十之一號住處，以注射針筒施打其皮下
    組織之方式，施用第一級毒品海洛因一次，為警於八十八年二月四日上午十一時
    許，在高雄市小港區○○○路八十之一號住處查獲，並扣得殘留第一級毒品海洛
    因殘渣袋一只，經本院以八十八年度毒聲字第九七三號裁定送觀察勒戒後，經台
    灣高雄看守所附設勒戒處所評定，認有繼續施用毒品之傾向，復經本院以八十八
    年度毒聲字第二０四一號裁定令入戒治處所強制戒治，而於八十八年八月四日認
    甲○○已無繼續施用毒品傾向，戒治成效合格，已無繼續戒治之必要，經本院以
    八十八年度毒聲字第五五五六號裁定停止戒治。詎甲○○復另行起意，基於施用
    第一級毒品海洛因之概括犯意，分別於八十八年九月八日下午三時十二分許為觀
    護人採尿時起回溯二十四小時內某時、八十八年十月二十一日下午五時起為警通
    知採尿之時起回溯二十四小時內某時、八十八年十一月六日中午十二時為警逮捕
    時起回溯二十四小時，連續在高雄市小港區○○○路八十之一號住處，將第一級
    毒品海洛因以注射針筒施打其皮下組織之方式，施用第一級毒品海洛因多次，嗣
    分別於八十八年九月八日下午三時十二分許，為觀護人通知採尿，及為警分別於
    八十八年十月二十一日下午五時通知採尿、八十八年十一月六日中午十二時許，
    在高雄市小港區○○○路八十之一號住處查獲，並扣得第一級毒品海洛因二小包
    （扣案毛重零點一公克，淨重零點零四公克）及殘留第一級毒品海洛因之注射針
    筒三支、塑膠鏟管一支。甲○○復於八十八年十一月六日經本院以八十八年度毒
    聲字第七七一七號裁定撤銷停止戒治，令入戒治處所強制戒治，而於八十九年五
    月二十八日執行期滿出所。
二、案經高雄縣警察局鳳山分局、高雄市政府警察局小港分局、鼓山分局、台灣高雄
    地方法院檢察署觀護人報請臺灣高雄地方法院檢察署檢察官偵查聲請簡易處刑。
    理  由
一、右開事實，業經被告甲○○自白不諱，且被告被查獲時經警及觀護人採取之尿液
    ，經檢出嗎啡之陽性反應，此分別高雄縣衛生局八十八年二月二十二日８８煙檢
    字第五一０號煙毒尿液檢驗成績書、台灣檢驗科技股份有限公司八十八年九月二
    十日濫用藥物尿液檢驗報告、高雄市立凱旋醫院八十八年十一月五日高市凱醫檢
    字第００三五六號及八十八年十二月三日高市凱醫檢字第００三九二號煙毒尿液
    檢驗成績書各一紙附卷可稽，而扣案疑似海洛因粉末經送法務部調查局檢驗，確
    係海洛因，有該局編號000000000號鑑定通知書一份在卷可按，此外，
    另扣案之注射針筒三支及塑膠鏟管一支、殘渣袋一只亦經送驗均含有第一級毒品
    海洛因反應，此亦有高雄醫學院附設中和紀念醫院八十九年十月二十四日Ｂ00
    00000號、Ｂ0000000號、八十九年十月三十一日Ｂ0000000
    號號檢驗報告單各一份附卷可參。此外，被告於八十七年間因施用毒品案件，經
    本院以八十七年度毒聲字第三０五六號裁定送觀察、勒戒後，經台灣高雄看守所
    附設勒戒處所評定，認無繼續施用毒品之傾向，由臺灣高雄地方法院檢察署檢察
    官於八十七年十月三十一日以八十七年度偵字第二二九一八號不起訴處分確定，
    有臺灣高雄地方法院檢察署刑案資料查註記錄表在卷足憑。其於五年後再犯毒品
    危害防制條例第十條之罪，經裁定送觀察勒戒，認有繼續施用毒品傾向，亦有台
    灣高雄地方法院八十八年度毒聲字第九七三號號裁定及台灣高雄看守所附設勒戒
    處所八十八年二月十二日高所正戒勒字第七六五號函送之證明書一份附卷可參，
    另被告送強制戒治後，於八十八年八月四日認被告已無繼續施用毒品傾向，戒治
    成效合格，已無繼續戒治之必要，經本院以八十八年度毒聲字第五五五六號裁定
    停止戒治，亦有該裁定在卷可稽，是以，被告於八十八年一月三十一日下午九時
    開施用第一級毒品海洛因之犯行，距被告停止戒治後再度施用之時點已逾七個月
    ，且期間被告亦經本院裁定令入台灣屏東戒治所強制戒治，而認無繼續施用毒品
    之傾向，其成效經評定為合格，並無繼續戒治之必要，載明台灣屏東戒治所函送
    之受處分人考核表，而經公訴人聲請將被告停止戒治交付保護管束，並經本院以
    八十八年度毒聲字第五五五六號裁定核准，被告既經強制戒治而無繼續施用毒品
    之傾向，始為停止戒治交付保護管束，雖於保護管束期間復又施用毒品，自應認
    其係另行起意，而非與強制戒治前之施用毒品犯行認係基於概括犯意之連續犯，
    是以，公訴人認被告上開施用毒品之犯行，係基於概括犯意而連續施用第一級毒
    品海洛因，容有誤會，而被告於停止戒治期間復另行起意而施用第一級毒品，其
    係三犯毒品危害防制條例第十條之罪（最高法院八十九年度台非字第九０號亦同
    此見解），本件事證明確，被告施用第一級毒品海洛因之犯行應依法論科。
二、核被告所為，係犯有毒品危害防制條例第十條第一項之施用第一級毒品罪。被告
    持有第一級毒品海洛因，嗣進而施用之，持有之低度行為應為施用之高度行為所
    吸收，不另論罪。被告於停上戒治後先後三次施用行為，時間緊接，犯罪構成要
    件相同，顯係出於概括之犯意為之，為連續犯，爰依刑法第五十六條之規定以一
    罪論，並加重其刑。公訴人雖未就被告八十九年九月八日下午三時十二分許為觀
    護人採尿時起回溯二十四小時內某時施用毒品之行為起訴，然此部分與公訴人起
    訴之部分有連續犯之裁判上一罪之關係，本院自應併予審判，附此敘明。被告於
    八十八年一月三十一日下午九時許，施用第一級毒品海洛因之犯行與停止戒治後
    交付保護管束期間多次施用第一級毒品海洛因之犯行，應屬另行起意，犯意各別
    ，已如上述，故應予分論併罰。爰審酌被告經二次觀察勒戒後仍再犯，顯見其並
    無戒除毒害之決心，意志薄弱，惟其所犯罪行乃自戕之行為，尚無害及他人，犯
    後坦承犯行，態度良好等一切情狀，就其所犯上開兩罪各量處如主文所示之刑，
    並定其應執行刑。扣案之海洛因二包（驗後淨重共計零點零四公克），係屬毒品
    ，應依毒品危害防制條例第十八條第一項規定，不問屬於犯人與否，均宣告沒收
    並銷燬之；至於同扣案之注射針筒三支、鏟管一支及殘渣袋一只，亦殘留第一級
    毒品海洛因成分，已如上述，已無法與第一級毒品海洛因剝離，應視同為毒品，
    自亦應依毒品危害防制條例第十八條第一項前段規定併予宣告沒收並銷燬之。
三、至於公訴人另移送被告於八十九年八月二十八日為警查獲被告另涉施用第一級毒
    品海洛因之犯行，而認與本件具有連續犯之裁判上一罪關係，惟被告上開施用毒
    品之犯行距本件保護管束期間施用毒品之時點已逾九個月，且期間被告亦經本院
    撤銷停止戒治裁定令入台灣屏東戒治所強制戒治，此有本院以八十八年度毒聲字
    第七七一七號裁定在卷可稽，被告於八十九年五月二十八日強制戒治期滿始出所
    ，且於出所後三個月始另施用第一級毒品海洛因，自應認其係另行起意，而非與
    本件強制戒治前及保護管束中之施用毒品犯行，認係基於概括犯意之連續犯，有
    裁判上一罪關係，是以，公訴人移送併辦部分（八十九年度毒偵字第六七０七號
    ）爰退回另請檢察官依法處理。
據上論斷，應依刑事訴訟法第四百五十二條、第二百九十九條第一項前段，毒品危害
防制條例第十條第一項、第十八條第一項前段，刑法第十一條前段、第五十六條、第
五十一條第五款，判決如主文。
中        華         民         國      九十    年    一   月    三十   日
                                      臺灣高雄地方法院刑事第二庭
                                          法  官  廖  建  瑜
右正本證明與原本無異。
如不服本判決，應於判決送達後十日內，向本院提出上訴狀。
                                          書記官  歐  文  政
中    華    民    國      九十      年      二      月      一      日


司法院資訊處製作；財團法人民間司法改革基金會備份。
